臺灣高等法院刑事裁定
109年度抗字第2119號
抗  告  人  
即  受刑人  李文豪




上列抗告人即受刑人因聲請定其應執行刑案件，不服臺灣新北地
方法院中華民國109年10月15日裁定（109年度聲字第3863號），
提起抗告，本院裁定如下：
    主  文
抗告駁回。                                             
    理  由
一、原裁定意旨略以：抗告人即受刑人李文豪（下稱抗告人）因
    犯如原裁定附表所示之罪，經法院先後判處如原裁定附表所
    示之刑，並分別確定在案。茲檢察官聲請定其應執行之刑，
    經臺灣新北地方法院（下稱新北地院）審核後，認聲請正當
    ，應予准許，爰裁定應執行有期徒刑1年1月，如易科罰金，
    以新臺幣（下同）1000元折算1日等語。
二、抗告意旨略以：原裁定定應執行刑為有期徒刑1年1月顯為過
    重，過苛，有違比例原則、公平正義原則，且未審酌原裁定
    附表編號1至3所示各罪皆為施用第二級毒品罪，其施用時間
    集中於民國108年7月底至同年10月21日，即於3個月內相當
    短之時間內多次施用毒品，顯見抗告人有濫用毒品之傾向，
    實屬「病患性犯人」，此類行為偏差，醫界、法界學者均認
    為允宜多予矯治而非專以報應刑罰待之，亦未審酌109年7月
    15日施行毒品危害防制條例規定之立法意旨與精神，復未考
    量本件所犯各罪皆為輕罪，其責任非難重複程度較高，應酌
    定較低之應執行刑，就原裁定附表編號1至4所示5罪，定應
    執行刑為有期徒刑1年1月，只減少1個月，顯與法律規範要
    求有違，且不合定應執行刑裁量之立法意旨與精神。綜上所
    述，請求撤銷原裁定，另為適法之裁定，給予抗告人悔過向
    上，再生之機會云云。
三、按裁判確定前犯數罪者，併合處罰之；數罪併罰，有二裁判
    以上者，依刑法第51條之規定，定其應執行之刑，刑法第50
    條第1項前段、第53條分別定有明文。再按有二裁判以上，
    經定其執行刑後，又與其他裁判併合而更定其執行刑者，前
    定之執行刑當然失效，仍應以原來宣告之數個刑罰計算，而
    不以當時該數罪所定應執行刑為計算基準（最高法院57年度
    台抗字第198號裁定意旨參照）。另按法律上屬於自由裁量
    事項，尚非概無法律性之拘束，在法律上有其外部界限及內
    部界限，前者法律之具體規定，使法院得以具體選擇為適當
    裁判，此為自由裁量之外部界限，後者法院為自由裁量時，
    應考量法律之目的，法律秩序之理念所在，此為自由裁量之
    內部界限，法院為裁判時，二者均不得有所踰越；在數罪併
    罰而有二裁判以上，應定其應執行刑之案件，法院所為刑之
    酌定，固屬自由裁量事項，然對於法律之內、外部界限，仍
    均應受其拘束（最高法院92年度台非字第187號及94年度台
    非字第21號判決意旨參照）。
四、經查：
  ㈠抗告人所犯如原裁定附表所示之罪，有各刑事判決及本院被
    告前案紀錄表各乙份在卷可稽。
  ㈡又抗告人所犯如原裁定附表編號2所示2罪，固經臺灣臺北地
    方法院以109年審簡字第649號判決定其應執行刑為有期徒刑
    3月確定，惟參照前揭最高法院57年度台抗字第198號裁定意
    旨，抗告人既有如原裁定附表編號1至4所示共5罪應予併罰
    ，自可更定該5罪之應執行刑，前定之應執行刑即當然失效
    。是本件定其應執行刑，不得踰越刑法第51條第5款所定法
    律之外部界限，即不得重於如原裁定附表編號1至4所示5罪
    刑之總和，亦應受內部界限之拘束，即不得重於如原裁定附
    表編號2所定應執行刑及如原裁定附表編號1、3至4所示宣告
    刑之總和。
  ㈢準此，檢察官聲請就抗告人所犯如原裁定附表編號1至4所示
    之罪定應執行之刑，經新北地院審核後，裁定定其應執行刑
    為有期徒刑1年1月及諭知易科罰金之折算標準，核屬正當。
  ㈣抗告人雖以前詞提起抗告，惟參諸上揭說明，前開裁定所定
    應執行刑有期徒刑1年1月，如易科罰金，以1000元折算1日
    ，既未踰越刑法第51條第5款所定法律之外部界限，即未重
    於如原裁定附表編號1至5所示罪刑總和（有期徒刑1年4月）
    ，亦合於內部界限之拘束，即未重於如原裁定附表編號2之
    定應執行刑及如原裁定附表編號1、3至4所示宣告刑之總和
    （有期徒刑1年3月），復於各刑之中最長期（有期徒刑5月
    ）以上，可認已斟酌抗告人所犯案件類型及情節併予適度減
    少總刑期，無明顯喪失權衡或有違比例原則、公平正義原則
    之情，亦無抗告人所指只減少刑度總和1個月之情，而屬法
    院裁量權之適法行使，自難認定該定應執行刑之裁定有何違
    法或不當之處。
　㈤綜上，抗告人逕執前詞請求另為裁定云云，為無理由，應予
    駁回。
據上論斷，應依刑事訴訟法第412條，裁定如主文。
中　　華　　民　　國　　109 　年　　12　　月　　21　　日
                  刑事第四庭  審判長法　官  陳筱珮
                                    法　官  吳元曜
                                    法　官  羅郁婷
以上正本證明與原本無異。
如不服本裁定，應於收受送達後五日內向本院提出抗告狀。
                                    書記官  蔡易霖
中　　華　　民　　國　　109 　年　　12　　月　　21　　日